臺灣臺北地方法院刑事判決
111年度審易字第995號
公  訴  人  臺灣臺北地方檢察署檢察官
被      告  房德雄


上列被告因竊盜案件，經檢察官提起公訴（111年度偵字第9905
、9906號），被告於準備程序中就被訴事實為有罪之陳述，經本
院告以簡式審判程序之旨，並聽取當事人之意見後，裁定改行簡
式審判程序，並判決如下：
    主      文
房德雄犯如附表編號一至四所示之罪，各處如附表編號一至四所
示之刑。有期徒刑部分，應執行有期徒刑陸月，如易科罰金，以
新臺幣壹仟元折算壹日；拘役部分應執行拘役貳拾日，如易科罰
金，以新臺幣壹仟元折算壹日。
附表編號一、二、四沒收欄所示之物均沒收，於全部或一部不能
沒收或不宜執行沒收時，追徵其價額。
    事實及理由
一、按簡式審判程序之證據調查，不受第159條第1項之限制，刑
    事訴訟法第273條之2定有明文，是於行簡式審判程序之案件
    ，被告以外之人於審判外之陳述，除有其他不得做為證據之
    法定事由外，應認具有證據能力，合先敘明。
二、本件犯罪事實及證據，除犯罪事實欄一第1行「房德雄分別
    為下列行為」補充為「房德雄為瘖啞人，分別為下列行為」
    ；犯罪事實欄一、㈡第6行「監視器電源線共3台」補充為「
    監視器電源線共3台，足生損害於郭美蓮」；證據部分補充
    「黃聖閔贓物認領保管單暨失竊物品圖片1份（見111年度偵
    字第9906號卷第13至14頁）」及被告房德雄於本院訊問、準
    備程序及審理中之自白外，均引用如附件所示起訴書之記載
    。
三、核被告如附表編號一、二所為，均係犯刑法第321條第1項第
    3款之攜帶兇器竊盜罪；如附表編號三所為，係犯同法第354
    條之毀損他人物品罪；如附表編號四所為，則係犯同法第32
    0條第1項之竊盜罪。
四、被告所犯前開犯行，犯意各別、行為互殊，應予分論併罰。
五、按瘖啞人之行為，得減輕其刑，刑法第20條定有明文，所謂
    瘖啞人，係指出生及自幼瘖啞而言。查被告自幼喑啞，有被
    告中華民國身心障礙證明（極重度）在卷可參（見本院卷第
    173頁），爰均依刑法第20條規定減輕其刑。
六、爰以行為人之責任為基礎，審酌被告本案行為情節，所竊取
    財物價值及侵害告訴人被害人財產法益之程度，犯後始終坦
    承犯行之犯後態度，就附表編號四犯罪所得之物欄項下⑵、⑷
    所示之司法文書1袋、黑色口罩5個之部分，業經發還告訴人
    黃聖閔，有贓物認領保管單1紙存卷可查（見111年度偵字第
    9906號卷第13頁），自述因目前經濟狀況不佳無能力賠償被
    害人，而郭美蓮已提起附帶民事訴訟求償，及衡酌其國中畢
    業之智識程度，於本院審理時自述目前無業，與父親同住需
    照顧父親，生活仰賴父親退休前存款（見本院卷第196頁）
    之生活狀況等一切情狀，分別量處如主文所示之刑及定其應
    執行刑，並諭知易科罰金之折算標準，以示懲儆。
七、沒收部分
㈠、按犯罪所得，屬於犯罪行為人者，沒收之；沒收，於全部或
    一部不能沒收或不宜執行沒收時，追徵其價額，刑法第38條
    之1第1項前段、第3項分別定有明文。犯罪所得已實際合法
    發還被害人者，不予宣告沒收或追徵，同法第38條之1第5項
    亦定有明文。查本案被告如附表編號一、二及編號四沒收欄
    所示之犯罪所得財物，依前揭規定，均應諭知沒收，並於全
    部或一部不能沒收或不宜執行沒收時，追徵其價額；而就附
    表編號四犯罪所得之物欄項下⑵、⑷所示之物，業經發還告訴
    人黃聖閔，已如前述，依前開規定自無庸諭知沒收。
㈡、另供犯本案附表編號一、二之竊盜犯行所用之剪刀，既未扣
    案，又無證據足認仍存在，爰不予宣告沒收，附此敘明。
據上論斷，應依刑事訴訟法第273條之1第1項、第299條第1項前
段、第310條之2、第454條第2項，刑法第320條、第321條第1項
第3款、第354條、第51條第5款、第6款、第20條、第38條之1第1
項前段、第3項、第5項，刑法施行法第1條之1第1項，判決如主
文。　　　　　　
本案經檢察官趙維琦提起公訴，檢察官黃思源到庭執行職務。
中　　華　　民　　國　　111 　年　　10　　月　　14　　日
                    刑事第二十庭法  官    謝欣宓
上正本證明與原本無異。 
如不服本判決應於收受送達後20日內向本院提出上訴書狀，並應
敘述具體理由；其未敘述上訴理由者，應於上訴期間屆滿後20日
內向本院補提理由書（均須按他造當事人之人數附繕本）「切勿
逕送上級法院」。告訴人或被害人如對於本判決不服者，應具備
理由請求檢察官上訴，其上訴期間之計算係以檢察官收受判決正
本之日期為準。因疫情而遲誤不變期間，得向法院聲請回復原狀
。
                                書記官    朱俶伶　
中　　華　　民　　國　　111 　年　　10　　月　　14　　日
附錄本案論罪科刑法條
中華民國刑法第320條
意圖為自己或第三人不法之所有，而竊取他人之動產者，為竊盜
罪，處5年以下有期徒刑、拘役或50萬元以下罰金。
意圖為自己或第三人不法之利益，而竊佔他人之不動產者，依前
項之規定處斷。
前二項之未遂犯罰之。
中華民國刑法第321條
犯前條第1項、第2項之罪而有下列情形之一者，處6月以上5年以
下有期徒刑，得併科50萬元以下罰金：
一、侵入住宅或有人居住之建築物、船艦或隱匿其內而犯之。
二、毀越門窗、牆垣或其他安全設備而犯之。
三、攜帶兇器而犯之。
四、結夥三人以上而犯之。
五、乘火災、水災或其他災害之際而犯之。
六、在車站、港埠、航空站或其他供水、陸、空公眾運輸之舟、
    車、航空機內而犯之。
前項之未遂犯罰之。
中華民國刑法第354條
毀棄、損壞前二條以外之他人之物或致令不堪用，足以生損害於
公眾或他人者，處2年以下有期徒刑、拘役或1萬5千元以下罰金
。
附表
編號 犯罪事實 犯罪所得之物 沒收 罪名及宣告刑 一 即起訴書犯罪事實欄一、㈠ ⑴新臺幣（下同）1,300元。 ⑵啤酒6瓶。 如左列所示之物 房德雄犯攜帶兇器竊盜罪，處有期徒刑肆月，如易科罰金，以新臺幣壹仟元折算壹日。 二 即起訴書犯罪事實欄一、㈡竊取香油錢之部分 ⑴40元。 如左列所示之物 房德雄犯攜帶兇器竊盜罪，處有期徒刑肆月，如易科罰金，以新臺幣壹仟元折算壹日。 三 即起訴書犯罪事實欄一、㈡剪斷監視器電源線之部分 無 無 房德雄犯毀損他人物品罪，處拘役拾日，如易科罰金，以新臺幣壹仟元折算壹日。 四 見起訴書犯罪事實欄一、㈢ ⑴機車備用鑰匙1把。 ⑵司法文書1袋（已發還）。 ⑶藍芽喇叭1個。 ⑷黑色口罩5個（已發還）。 如左列編號⑴、⑶所示之物 房德雄犯竊盜罪，處拘役拾伍日，如易科罰金，以新臺幣壹仟元折算壹日。 
附件：
臺灣臺北地方檢察署檢察官起訴書
                                     111年度偵字第9905號
                                     111年度偵字第9906號
　　被　　　告　房德雄　男　43歲（民國00年00月0日生）
　　　　　　　　　　　　住臺北市○○區○○路0段000號6樓
　　　　　　　　　　　　之1
　　　　　　　　　　　　國民身分證統一編號：Z000000000號
上列被告因竊盜等案件，業經偵查終結，認應提起公訴，茲將犯
罪事實及證據並所犯法條分敘如下：
　　　　犯罪事實
一、房德雄分別為下列行為：
  ㈠於民國111年1月23日凌晨4時2分許，行經臺北市○○區○○路0段00
    0巷00號之優天宮，意圖為自己不法之所有，基於攜帶兇器
    竊盜之犯意，攜帶客觀上足以危害人之生命、身體安全而可
    供作兇器使用之剪刀進入優天宮，以該剪刀轉開功德箱之鎖
    頭後，竊取郭美蓮管領之香油錢新臺幣（下同）1,300元及
    擺放在供桌上之啤酒6瓶（價值共計390元），得手後旋即離
    開現場。嗣因郭美蓮發覺上開財物遭竊，經調閱監視器錄影
    畫面並報警處理，始悉上情。
  ㈡於111年2月13日凌晨3時24分許，行經上址優天宮，意圖為自己
    不法之所有，基於攜帶兇器竊盜及毀損他人之物之犯意，攜
    帶客觀上足以危害人之生命、身體安全而可供作兇器使用之
    剪刀進入優天宮，以該剪刀轉開功德箱之鎖頭後，竊取郭美
    蓮管領之香油錢40元，再持優天宮內擺放之剪刀剪斷優天宮
    外架設之監視器電源線共3台，得手後旋即離開現場。嗣因郭
    美蓮發覺監視器遭到破壞後報警處理，始循線查知上情。
  ㈢於111年2月24日上午5時15分許，在臺北市○○區○○路0段000巷
    00號後方消防通道，見黃聖閔停放該處之車牌號碼000-000
    號普通重型機車，竟意圖為自己不法之所有，基於竊盜之犯
    意，徒手竊取放置在車廂內之機車備用鑰匙1把、司法文書1
    袋、藍芽喇叭1個及黑色口罩5個（價值不詳）而得手。嗣因
    黃聖閔之鄰居見房德雄翻動其上開機車之車廂，房德雄即行
    逃離現場，經黃聖閔報警處理，始循線查悉上情。
二、案經郭美蓮及黃聖閔訴請臺北市政府警察局中正第二分局報
    告偵辦。
　　　　證據並所犯法條
一、證據清單及待證事實：
編號 證據名稱 待證事實 1 被告房德雄於警詢及偵查中之供述 被告坦承於犯罪事實欄一㈠所載時、地持剪刀轉開功德箱之鎖頭後，竊取香油錢及供桌擺放之啤酒6瓶，及於犯罪事實欄一㈡所載時、地持剪刀轉開功德箱之鎖頭後竊取香油錢，並持優天宮擺放之剪刀剪斷監視器電源線3台，復於犯罪事實欄一㈢所載時、地竊取告訴人黃聖閔之財物之事實。 2 證人即告訴人郭美蓮於警詢及偵查中之證述 佐證犯罪事實欄一㈠、㈡之事實。 3 證人即告訴人黃聖閔於警詢時之證述 佐證犯罪事實欄一㈢之事實。 4 監視器錄影畫面截圖8張、被告於111年2月26日為警查獲時之照片1張 被告於犯罪事實欄一㈠、㈡所載時、地竊取告訴人郭美蓮之財物，且被告於111年2月26日為警查獲時之穿著與111年1月23日行竊時之穿著相同之事實。 5 監視器錄影畫面截圖4張、被告於111年2月24日為警查獲時之照片1張、臺北市政府警察局中正第二分局扣押筆錄、扣押物品目錄表各1份 被告於犯罪事實欄一㈢所載時、地竊取告訴人黃聖閔之財物，且被告於111年2月24日案發後為警查獲時之穿著與當日行竊時之穿著相同，且被告為警查獲後當場扣得告訴人黃聖閔之司法文書1袋及口罩5個之事實。 
二、核被告就犯罪事實欄一㈠所為，係犯刑法第321條第1項第3款
    之攜帶兇器竊盜罪嫌；就犯罪事實欄一㈡所為，係犯刑法第3
    21條第1項第3款之攜帶兇器竊盜及同法第354條之毀損罪嫌
    ；就犯罪事實欄一㈢所為，係犯刑法第320條第1項之竊盜罪
    嫌。被告所犯上開攜帶兇器竊盜、毀損及竊盜罪嫌，犯意各
    別，行為互殊，請予分論併罰。至被告所竊得之上開財物，除
    司法文書1袋及口罩5個已發還告訴人黃聖閔，有贓物認領保
    管單1紙在卷可參，其餘均請依刑法第38條之1第1項規定宣告
    沒收，如於全部或一部不能沒收或不宜執行沒收時，則請依刑
    法第38條之1第3項規定，追徵其價額。
三、依刑事訴訟法第251條第1項提起公訴。
　　此　致
臺灣臺北地方法院
中　　華　　民　　國　 111　　年　　5 　　月　　3 　　日
                              檢　察　官   趙  維  琦 
本件正本證明與原本無異　　　　　　　　　　　　　　　　　
中　　華　　民　　國 　111　　年　  5     月　  17    日
　　　　　　　　　　  　　    書　記　官   張  家  瑩
附錄本案所犯法條全文
中華民國刑法第320條
意圖為自己或第三人不法之所有，而竊取他人之動產者，為竊盜
罪，處 5 年以下有期徒刑、拘役或 50 萬元以下罰金。
意圖為自己或第三人不法之利益，而竊佔他人之不動產者，依前
項之規定處斷。
前二項之未遂犯罰之。
中華民國刑法第321條
犯前條第 1 項、第 2 項之罪而有下列情形之一者，處 6 月以
上 5 年以下有期徒刑，得併科 50 萬元以下罰金：
一、侵入住宅或有人居住之建築物、船艦或隱匿其內而犯之。
二、毀越門窗、牆垣或其他安全設備而犯之。
三、攜帶兇器而犯之。
四、結夥三人以上而犯之。
五、乘火災、水災或其他災害之際而犯之。
六、在車站、港埠、航空站或其他供水、陸、空公眾運輸之舟、
    車、航空機內而犯之。
前項之未遂犯罰之。
中華民國刑法第354條
毀棄、損壞前二條以外之他人之物或致令不堪用，足以生損害於
公眾或他人者，處 2 年以下有期徒刑、拘役或 1 萬 5 千元以
下罰金。